臺灣南投地方法院民事裁定
111年度訴字第426號
原      告  劉紘瑋  



訴訟代理人  呂秋𧽚律師
複代理人    吳祖寧律師
被      告  廖祐辰  
上列當事人間損害賠償事件，本院裁定如下：
    主  文
原告之訴及假執行之聲請均駁回。
訴訟費用由原告負擔。
    理  由
一、按於本案經終局判決後將訴撤回者，不得復提起同一之訴，
    民事訴訟法第262條第1項、第4項及第263條第2項分別定有
    明文。又起訴違反上開規定，法院應以裁定駁回之，為同法
    第249條第1項第7款所明定。
二、原告起訴主張：原告與被告配偶即訴外人林玉子（下稱林玉
    子）於民國105年4月5日結婚，育有2子，婚姻關係存續中。
    被告知悉前開婚姻關係存在，仍於前開婚姻關係存續期間之
    110年1月起，與林玉子頻繁聯絡及出遊，於110年2月間在出
    遊結束後在車上聊天接吻，於110年3月時起至5月間出遊均
    會在車上發生性行為，次數約是5次，是自110年1月至5月期
    間，被告與林玉子在車上或屋中接吻及發生性行為，已侵害
    原告配偶權，致原告受有精神上損害。爰依民法第184條第1
    項、第195條第1項、第3項規定，提起本件訴訟，並聲明：
    被告應給付原告新臺幣（下同）1,000,000元，及自起訴狀
    繕本送達翌日起至清償日止，按週年利率5％計算之利息；願
    供擔保，請准宣告假執行等語。
三、經查：
  ㈠原告前於110年9月3日曾以相同之原因事實，依民法第184條
    第1項、第195條第1項、第3項規定，對本件被告提起損害賠
    償訴訟，經本院民事庭於111年1月20日以110年度訴字第296
    號（下稱前案）民事判決為終局判決後，案經原告於111年2
    月14日向本院民事庭提起上訴後，原告再於111年3月4日以
    書狀聲明撤回起訴（見前案卷第273頁、第281頁），經本院
    於同年3月18日送達撤回起訴狀繕本予被告（見前卷第287 
    頁），被告經10日未提出異議，則依民事訴訟法第262條第4
     項後段之規定，視為同意撤回而生撤回效力，此經本院調
    取上開事件全部卷證核閱無誤。　
　㈡經核本件原告於本案訴訟主張之原因事實、請求權基礎與其
    於前案主張之原因事實、請求權基礎均相同，有起訴狀在卷
    可參（見本院卷第11頁至第15頁、前案卷第13頁至第17頁）
    。原告固於本事件主張：因前案撤回起訴，該訴就已經不存
    在了，故本件起訴仍然合法等等。然本件與前案訴訟之兩造
    當事人相同，原告所主張之原因事實及請求權基礎均相同，
    顯係同一事件，已如前述。原告就已經終局判決後撤回之事
    件，以同一原因事實、訴訟標的再行起訴，顯然違反民事訴
    訟法第263條第2項規定，原告本件起訴自非合法，且上開情
    況亦屬不能補正，依前開說明，應駁回其訴。原告之訴既經
    駁回，其假執行之聲請即失所附麗，併予駁回。
四、依民事訴訟法第249條第1項第7款、第95條、第78條裁定如
    主文。
中　　華　　民　　國　　111 　年　　12　　月　　15　　日
                        民事第二庭法  官　劉玉媛
以上正本係照原本作成。
如對本裁定抗告，須於裁定送達後10日內向本院提出抗告狀，並
繳納抗告費新臺幣1,000元。
中　　華　　民　　國　　111 　年　　12　　月　　15　　日
                                  書記官  洪裕展